【裁判字號】    95,簡上,96
【裁判日期】    951116
【裁判案由】    
【裁判全文】
臺灣基隆地方法院刑事判決              95年度簡上字第96號
公  訴  人  臺灣基隆地方法院檢察署檢察官
上  訴  人
即  被  告  丁○○
上列上訴人因被告竊盜案件，不服本院基隆簡易庭95年度基簡字
第 509號，中華民國95年6月7日第一審簡易判決（聲請簡易判決
處刑案號：臺灣基隆地方法院檢察署95年度偵字第2423號）提起
上訴，本院管轄之第二審合議庭判決如下：
    主  文
上訴駁回。
    事實及理由
一、本案經本院審理結果，認第一審判決以被告係觸犯刑法第32
    0條第1項之竊盜罪，而依其前有竊盜前科，猶再次行竊，顯
    見其法治觀念偏差，不宜輕縱，而其竊取財物之行為，業已
    侵害他人財產權益，併其犯後坦承犯行之態度等情，量處被
    告有期徒刑4 月，並諭知易科罰金之折算標準，其認事用法
    均無違誤，量刑亦稱妥適，應予維持，爰引用第一審簡易判
    決及檢察官聲請簡易判決處刑書（如附件）記載之事實、證
    據及理由，另更正被告竊取機車之時間，分別為95年3月2日
    3 時10分許及95年3月15日23時許。
二、經查，本案被告未據理由提起上訴，惟被告於警詢及偵查中
    均自白竊取機車之事實，並經被害人丙○○、乙○○於警詢
    時指訴綦詳，並有車輛協尋電腦輸入單及照片附卷可稽。堪
    信被告之自白與事實相符，本件被告犯行事證明確，應依法
    論科。
三、核被告所為，係犯刑法第320條第1項之竊盜罪。按行為後法
    律有變更者，適用行為時之法律。但行為後之法律有利於行
    為人者，適用最有利於行為人之法律，94年2月2日修正公布
    ，並於95年7月1日施行之刑法（下稱新法；修正前刑法下稱
    舊法）第2條第1項定有明文。此條規定係規範行為後法律變
    更所生新舊法律比較適用之準據法，本身尚無新舊法比較之
    問題，於新法施行後，應一律適用新法第2條第1項之規定，
    為「從舊從輕」之比較，先予敘明（最高法院95年度第八次
    刑事庭會議決議參照）。又查被告行為後，刑法施行法於95
    年6月14日修正，增訂第1 條之1，明訂中華民國94年1月7日
    刑法修正施行後，刑法分則編所定罰金之貨幣單位為新台幣
    。94年1月7日刑法修正時，刑法分則編未修正之條文定有罰
    金者，自94年1月7日刑法修正施行後，就其所定數額提高為
    30倍，但72年6月26日至94年1 月7日新增或修正之條文，就
    其所定數額提高為3 倍。惟因原本刑法條文罰金之單位為銀
    元，與新台幣之折算比例為3比1，復因罰金罰鍰提高標準條
    例第1 條之適用，罰金數額業已提高10倍，因而刑法修正後
    ，刑法分則編中所定之罪之法定本刑中有罰金刑者，實際上
    所得科處罰金之總數，固未提高，然新法第33條第5 款規定
    將罰金最低額由銀元1元以上，修正為新台幣1,000元以上，
    以百元計算之。被告所犯之刑法第320條第1項竊盜罪之法定
    本刑中有罰金刑，依上開說明，刑法修法前後，實際上所得
    科處罰金之總額，固未提高，然罰金最低數額業經修正提高
    為1,000 元以上，且以百元計算之。比較新舊法結果，新法
    並無較有利被告之情形，是應依新法第2條第1項之規定，適
    用被告行為時之刑法規定論處（最高法院95年度第八次刑事
    庭會議決議參照）。又被告先後2 次竊盜之犯行，時間緊接
    ，且觸犯構成要件相同之罪名，顯係基於概括犯意為之，依
    舊法第56條連續犯之規定，本可論以一罪論，並得依法加重
    其刑至二分之一，然被告行為後之新法業已刪除第56條連續
    犯之規定，被告所犯2 次竊盜之犯行依數罪併罰之結果，顯
    非較為有利，爰依新法第2條第1項規定，適用較有利於被告
    之行為時法律，即仍依舊法第56條之規定論以一竊盜罪，並
    依法加重其刑。
四、原審認定被告係犯刑法第320條第1項竊盜罪，適用刑法第56
    條（修正前）、刑法第41條第1 項前段（修正前），罰金罰
    鍰提高標準條例第1 條前段、修正前罰金罰鍰提高標準條例
    第2 條，為如以上之論斷，並審酌被告前有竊盜前科，猶再
    次行竊，顯見其法治觀念偏差，不宜輕縱，而其竊取財物之
    行為，業已侵害他人財產權益，併其犯後坦承犯行之態度等
    一切情狀，量處被告有期徒刑4月，併依舊法第41條第1項前
    段規定（按被告行為時之舊法第41條第1 項前段規定：「犯
    最重本刑為五年以下有期徒刑以下之刑之罪，而受六個月以
    下有期徒刑或拘役之宣告，因身體、教育、職業、家庭之關
    係或其他正當事由，執行顯有困難者，得以一元以上三元以
    下折算一日，易科罰金。」，且被告行為時之易科罰金折算
    標準，修正前罰金罰鍰提高標準條例第2 條前段（95年7月1
    日修正公布刪除）規定，就其原定數額提高為100倍折算1日
    ，則本件被告行為時之易科罰金折算標準，應以銀元300 元
    折算1日，經折算為新臺幣後，應以新臺幣900元折算為1日
    。惟被告行為後之新法第41條第1項前段則規定：「犯最重
    本刑為五年以下有期徒刑以下之刑之罪，而受六個月以下有
    期徒刑或拘役之宣告者，得以新臺幣一千元、二千元或三千
    元折算一日，易科罰金。」，比較新舊法易科罰金折算標準
    ，新法並無較有利被告之情形，依新法第2條第1項規定，應
    適用被告行為時之舊法第41條第1 項前段規定，定其易科罰
    金之折算標準（最高法院95年度第八次刑事庭會議決議參照
    ），其認事用法，均無違誤。被告未據理由上訴，僅指摘原
    判決不當云云，尚難認有理由，其上訴應予駁回。
五、被告行為後，刑法第33條第5款罰金最低數額、第41條第1項
    前段易科罰金之折算標準、第56條連續犯等規定，均經修正
    ，並自95年7月1日起施行，因上開條文之修正，顯已影響被
    告刑罰之法律效果，自屬法律有變更，而如前所述，依新法
    第2條第1項規定，比較新、舊法結果，均仍適用被告行為時
    之舊法，則原判決雖未及比較，惟其適用行為時法即無不當
    ，自不構成撤銷之事由，併予敘明。
六、上訴人即被告經本院合法傳喚，無正當理由不到庭，此有法
    務部戶役政連結作業系統、傳票送達回證各一紙附卷可稽，
    爰不待其陳述，逕行判決。
據上論斷，應依刑事訴訟法第455條之1 第1項、第3項、第368條
、第371條，判決如主文。
本案經檢察官甲○○到庭執行職務。
中    華    民    國    95    年    11    月    16    日
                  刑事第三庭審判長法    官  王福康
                                  法    官  王慧惠
                                  法    官  齊潔
以上正本證明與原本無異。
本件判決不得上訴。
中    華    民    國    95    年    11    月    16    日
                                  書 記 官  潘端典
附件：
臺灣基隆地方法院刑事簡易判決         95年度基簡字第509號
聲  請  人  臺灣基隆地方法院檢察署檢察官
被      告  丁○○  男  25歲（民國○○年○○月○日生）
                    住基隆市○○○路50號
                    （另案在臺灣基隆監獄受刑中）
                    身分證統一編號：Ｚ000000000號
上列被告因竊盜案件，經檢察官聲請以簡易判決處刑（95年度偵
字第2423號），本院判決如下：
    主  文
丁○○連續竊盜，處有期徒刑肆月，如易科罰金，以佰元折算
壹日。
    事實及理由
一、本件犯罪事實、證據及應適用之法條，均引用檢察官聲請簡
    易判決處刑書之記載（如附件）。
二、刑之酌科及加減：
    被告丁○○先後二次竊盜之行為，時間緊接，犯罪構成要件
    相同，顯係基於概括之犯意為之，為連續犯，應依法論以一
    罪，並加重其刑。本院審酌被告前因犯竊盜案件，甫經本院
    於民國94年11月22日，以94年度易字第366 號判決判處有期
    徒刑2月，該判決於95年1月9日確定，被告自95年5月10日入
    監受刑之事實（不構成累犯），有卷附臺灣高等法院被告前
    案紀錄表可參，其竟不思悔改，猶再次行竊，顯見其法治觀
    念偏差，不宜輕縱，而其竊取財物之行為，業已侵害他人財
    產權益，併其犯後坦承犯行之態度等一切情狀，量處如主文
    所示之刑，併諭知易科罰金之折算標準。
三、依刑事訴訟法第449條第1項前段、第454條第2項，刑法第56
    條、第320條第1項、第41條第1 項前段，罰金罰鍰提高標準
    條例第1條前段、第2條，逕以簡易判決處刑如主文。
如不服本判決，得自收受送達之日起10日內，向本院提起上訴。
中    華    民    國    95    年    6     月    7     日
                  基隆簡易庭法  官  楊皓清
以上正本證明與原本無異。
如不服本判決，應於判決送達後10日內，向本院提出上訴書狀，
上訴於本院合議庭，並按他造當事人之人數附具繕本。
中    華    民    國    95    年    6     月    7     日
                            書記官  王月娥
附件：
臺灣基隆地方法院檢察署檢察官聲請簡易判決處刑書
                                      95年度偵字第2423號
    被      告  丁○○  男  25歲（民國○○年○○月○日生）
                        住基隆市七堵區○○○路50號（現於
                         基隆監獄執行中）
                         身分證統一編號：Ｚ000000000號
上列被告因竊盜案件，業經偵查終結，認為宜聲請以簡易判決處
刑，茲將犯罪事實及證據並所犯法條分敘如下：
          犯罪事實
一、丁○○基於意圖為自己不法所有之概括犯意，先於95年 3月
    2日3時許，在基隆市○○路87號前，徒手竊取丙○○所有車
    牌號碼AC9─301號重型機車（鑰匙未取下）1台，得手後並
    用以代步；丁○○復承前竊盜犯意，於同年月17日12時許，
    在基隆市○○路134巷48號前，趁乙○○所有車牌號碼AC3—
    190號重型機車鑰匙未取下之際，徒手竊得上開機車，得手
    加以騎乘，經警循線查獲上情。
二、案經基隆市警察局第一分局報告偵辦。
            證據並所犯法條
一、上開犯罪事實，業據被告丁○○坦承不諱，復核與被害人丙○○、乙○○指述一致，並有車輛協尋電腦輸入單及照片附
    卷可稽。被告之自白與事實相符，犯嫌應堪認定。
二、所犯法條：核被告丁○○所為，係犯刑法第320條第1項之竊
    盜罪嫌。被告先後2次犯行，時間緊接，所犯係犯罪構成要
    件相同之罪，顯係基於概括犯意反覆為之，請依連續犯論處
    ，並加重其刑。
三、依刑事訴訟法第451條第1項聲請逕以簡易判決處刑。
     此  致
臺灣基隆地方法院基隆簡易庭
中    華    民    國    95    年    5     月    25    日
                              檢察官  賴  秋  萍
本件正本證明與原本無異
中    華    民    國    95    年    5     月    30    日
                              書記官  潘  健  安
附錄所犯法條：
刑法第320條第1項
意圖為自己或第三人不法之所有，而竊取他人之動產者，為竊盜
罪，處 5 年以下有期徒刑、拘役或 500 元以下罰金。


司法院資訊處製作；財團法人民間司法改革基金會備份。
